【裁判字號】    98,簡上,1122
【裁判日期】    981111
【裁判案由】    妨害公務
【裁判全文】
臺灣板橋地方法院刑事判決            98年度簡上字第1122號
上  訴  人
即  被  告  丙○○
上列上訴人即被告因妨害公務案件，不服本院98年度簡字第6011
號，中華民國98年8 月18日第一審判決（聲請簡易處刑案號：臺
灣板橋地方法院檢察署98年度速偵字第4057號），提起上訴，本
院管轄之第二審合議庭判決如下：
    主  文
上訴駁回。
    事實及理由
一、本案經本院審理結果，認第一審簡易判決以被告丙○○於公
    務員依法執行職務時，當場侮辱，處拘役20日，如易科罰金
    ，以新臺幣1,000 元折算1 日，其認事用法及量刑均無不當
    ，應予維持，並引用第一審判決書及檢察官聲請簡易判決處
    刑書記載之事實、證據及理由（如附件）。
二、上訴人即被告之上訴意旨略以：伊於民國98年7 月15日17時
    40分許，至臺北縣三重市○○街60號公園遛狗，在公園內看
    見一群賭客，因好奇心驅使下靠過去，突然有一群人包圍過
    來，其中一個賭客向伊要檳榔，伊隨手遞檳榔給該賭客時，
    一個未出示證件之陌生人對伊怒吼「我在執行公務，請你離
    開」，伊轉身要離開時講了句「公園不能來嗎？」，並順口
    對狗說出口頭禪「幹」，伊並無惡意，亦未對執行職務之警
    員口出穢語云云。
三、經查，證人即查獲員警乙○○於本院審理時結證稱：「98年
    7 月15日，我穿著便衣至臺北縣三重市○○街60號公園，執
    行取締公園賭博勤務，現場抓了8 、9 名賭客，有出示證件
    給在場賭客，表明我們是警察身分，當時被告就在旁邊，其
    中1 名賭客向被告要檳榔，我們就跟被告說我們在執行公務
    ，請被告先到一旁等候，不要靠過來，因為公園是開放空間
    ，當時人很多，我們要維持秩序，控制現場，被告就以台語
    很兇的對我們值勤員警說『公園是大家的地方，每個人都可
    以來，為什麼我不能來』，我再跟被告告知一次，我們正在
    執行公務，請被告到一旁去，但被告仍然靠過來，一直不聽
    勸阻，並很氣憤的面對我和甲○○罵『幹』，我們就當場告
    知被告涉嫌妨害公務，並將被告逮捕。」等語明確（見本院
    98 年10 月28日審判筆錄第3 至5 頁），核與證人即當日穿
    著警察制服之員警甲○○於本院審理時證述之情節相符（見
    本院98年10月28日審判筆錄第5 至7 頁），而本案發生時，
    被告係前往公園之民眾，與當時任職臺北縣政府警查局三重
    分局中興橋派出所員警之證人乙○○及甲○○並無宿怨嫌隙
    ，業據被告於警詢中供認不諱（見偵查卷第7 頁），證人乙
    ○○及甲○○自無甘冒偽證罪之刑責而設詞構陷被告之動機
    ，是其等上開證述之可信度甚高，堪予採信。此外，復有證
    人乙○○及甲○○之職務報告、臺北縣政府警察局三重分局
    中興橋派出所勤務分配表、值班紀錄各1 份在卷可憑（見偵
    查卷第10至14頁），足認被告確有在前揭時、地，於員警執
    行職務時當場侮辱員警之犯行，被告空言否認，當屬無據，
    委無可信。綜上各情，本院認原審認事用法，並無不合，量
    刑亦屬妥適，被告上訴意旨，仍執前詞置辯，為無理由，應
    予駁回。
據上論斷，應依刑事訴訟法第455 條之1 第1 項、第3 項、第36
8 條、第373 條，判決如主文。
本案經檢察官黃怡華到庭執行職務。
中    華    民    國    98    年    11    月    11    日
                  刑事第十五庭  審判長法  官  吳幸娥
                                      法  官  許炎灶
                                      法  官  廖欣儀
以上正本證明與原本無異。
不得上訴。
                                      書記官  蕭佩宜
中    華    民    國    98    年    11    月    12    日
附錄本案論罪科刑法條全文：
中華民國刑法第140條
於公務員依法執行職務時，當場侮辱，或對於其依法執行之職務
公然侮辱者，處6 月以下有期徒刑、拘役或1 百元以下罰金。
對於公署公然侮辱者亦同。


司法院資訊處製作；財團法人民間司法改革基金會備份。
